【裁判字號】    99,家抗,135
【裁判日期】    991025
【裁判案由】    假扣押
【裁判全文】
臺灣高等法院民事裁定                 99年度家抗字第135號
抗  告  人  林惠玉
代  理  人  黃達元律師
上列抗告人因與相對人梁康洋間假扣押事件，對於中華民國99年
9 月20日臺灣士林地方法院99年度家全字第52號所為裁定提起抗
告，本院裁定如下：
    主  文
原裁定關於命抗告人供擔保金額部分廢棄。
上開廢棄部分，抗告人為假扣押所供之擔保金為新臺幣壹佰壹拾
捌萬陸仟元。
抗告訴訟費用由相對人負擔。
    理  由
一、抗告意旨略以：抗告人於假扣押聲請狀上已表示請求金額係
    基於家庭生活費、扶養費、贍養費、夫妻剩餘財產差額分配
    請求而來，原裁定未注意抗告人之請求基礎原因，遽以3 分
    之1 計算擔保金額，顯與民事訴訟法第526條第4項規定有違
    云云。
二、按債權人就金錢請求或得易為金錢請求之請求，欲保全強制
    執行者，得聲請假扣押。假扣押，非有日後不能強制執行或
    甚難執行之虞者，不得為之。請求及假扣押之原因，應釋明
    之。前項釋明如有不足，而債權人陳明願供擔保或法院認為
    適當者，法院得定相當之擔保，命供擔保後為假扣押。請求
    及假扣押之原因雖經釋明，法院亦得命債權人供擔保後為假
    扣押。債權人之請求係基於家庭生活費用、扶養費、贍養費
    、夫妻剩餘財產差額分配者，前項法院所命供擔保之金額不
    得高於請求金額之十分之一，民事訴訟法第522條第1項、第
    523條第1項及第526條分別定有明文。
三、經查：
  (一)抗告人於原法院聲請意旨略以：伊與相對人係夫妻關係，相
    對人前因犯刑法妨害婚姻及家庭罪，經法院判處有期徒刑3
    個月在案，伊遂向原法院提起離婚之訴，並請求損害賠償，
    給付家庭生活費用、扶養費、贍養費、夫妻剩餘財產差額等
    共計新臺幣(下同)486萬元，現由原法院審理中(99年度婚字
    第3號)。詎相對人竟於民國(下同)98年11月13日將其名下之
    不動產移轉登記予其父梁東川，以達脫產之實，並迴避夫妻
    剩餘財產分配。為避免本案判決確定後，相對人脫產，致日
    後有不能強制執行或甚難執行之虞，爰依法聲請准伊供擔保
    後，將相對人所有財產在486 萬元範圍內予以假扣押，並提
    出民事準備(三)狀據以釋明請求及假扣押之原因等情。原法院
    以抗告人所主張之請求，業據提出民事準備(三)狀為證，並有
    其於離婚事件所提切結書等件為憑，且相對人確於抗告人於
    98年10月19日提起99年度婚字第3 號離婚事件後，於同年11
    月13日將名下高雄市○鎮區○○段453 之63地號土地贈與其
    父梁東川，有土地登記謄本可按，認抗告人就其請求已有相
    當之釋明。至假扣押原因，抗告人雖未能盡釋明之責，惟其
    既陳明願供擔保，應認足補其釋明之欠缺，而准許本件假扣
    押之聲請，固非無見。
  (二)惟本件抗告人請求之486萬元金額中，有186萬元部分係基於
    請求家庭生活費、扶養費而聲請假扣押，此有抗告人提出之
    民事起訴狀可稽 (見本院卷第8-10頁)，依民事訴訟法第526
    條第4 項規定，法院所命供擔保之金額不得高於請求金額之
    十分之一，依上開說明，本院認該186 萬元請求部分之擔保
    金額應酌定為186,000元為妥當；至其餘300萬元請求部分之
    擔保金額則應酌定為100 萬元，合計本件抗告人應供擔保金
    額為1,186,000元。原法院未察，核定162萬元擔保金，自與
    上開規定有違。抗告意旨指摘原裁定此部分不當，求為廢棄
    改判，為有理由。爰由本院將原裁定此部分廢棄，更為裁定
    如主文第2項所示。
四、據上論結，本件抗告為有理由，爰裁定如主文。
中    華    民    國    99    年    10    月    25    日
                    民事第十四庭
                        審判長法  官  林恩山
                              法  官  陳雅玲
                              法  官  黃國忠
正本係照原本作成。
本裁定除以適用法規顯有錯誤為理由外，不得再抗告。如提起再
抗告，應於收受後10日內委任律師為代理人向本院提出再抗告狀
。並繳納再抗告費新台幣１千元。
中    華    民    國    99    年    10    月    26    日
                              書記官  陳明俐

司法院資訊處製作；財團法人民間司法改革基金會備份。
